---
title: "Algotrading part 2"
output: html_document
---
```
Inteligencia artificial pra trading

1. Regressão logistica
1.1. LOGIT
```

```{r setup, include=FALSE}
#Pacotes usados
if(!require(stats)) install.packages("stats")
if(!require(rattle)) install.packages("rattle")
if(!require(caret)) install.packages("caret")
if(!require(ROCR)) install.packages("ROCR")
if(!require(party)) install.packages("party")
if(!require(mlbench)) install.packages("mlbench")
if(!require(quantmod)) install.packages("quantmod")
if(!require(e1071)) install.packages("e1071")
if(!require(data.table)) install.packages("data.table")

library(stats)
library(rattle)
library(caret)
library(ROCR)
library(party)
library(mlbench)
library(quantmod)
library(e1071)
library(data.table)
```

Para a criação de uma boa analise é preciso haver um tratamento dos dados.
- Criação de indicadores
- Criação de dados binarios com esses indicadores

Papel analisado - teste : Azul, transporte aereo

```{r}
startdate<-as.Date("2017-04-11")
enddate<-as.Date("2020-02-25")
getSymbols("AZUL4.SA", from=startdate, to=enddate)

```
```{r}
AZUL4<-data.frame(AZUL4.SA)
AZUL4<-na.omit(AZUL4)
```

Criaçao de Indicadores - Pesquisar depois
RSI - Indice de força relativa de um ativo
      Definicao: A força de tendencia e probabilidade de reversão
      
RSL - naosei

CCI - Commodity channel index (Mas pode usar em outros mercados sim)
      Definicao: Apesar de o propósito inicial do indicador ser identificar as novas tendências, hoje ele é amplamente utilizado para medir o nível atual dos preços em relação ao seu valor médio.
      
MACD - Em Inglês, MACD significa "Moving Average Convergence Divergence", que significa, em Português, Convergência e Divergência de Médias Móveis.
      Definicao: O MACD é um indicador técnico, resultante da diferença entre duas médias móveis exponenciais (MME) de diferentes períodos. Os números de 12 e 26 períodos para médias móveis são os períodos usados com mais frequência, mas falaremos nisso um pouco mais à frente, quando falarmos da melhor configuração MACD.


```{r}
AZUL4$RSI <- RSI(AZUL4$AZUL4.SA.Close,14,"SMA")
AZUL4$RSL <- (SMA(AZUL4$AZUL4.SA.Close,8)/AZUL4$AZUL4.SA.Close)-1
AZUL4$CCI <- CCI(AZUL4$AZUL4.SA.Close,14)
AZUL4$MACD <- MACD(AZUL4$AZUL4.SA.Close,12,26,9,"SMA") 
AZUL4$MACD <- AZUL4$MACD[,1] - AZUL4$MACD[,2] 
AZUL4$Bbands <- BBands(AZUL4$AZUL4.SA.Close,20,"SMA",2)[,4]
```

Criando Alvo
```{r}
AZUL4$Close_Shift <- AZUL4$AZUL4.SA.Close
AZUL4['Close_Shift'] <- c(NA, head(AZUL4['Close_Shift'], dim(AZUL4)[1] - 1)[[1]])
AZUL4$Return <- (AZUL4$AZUL4.SA.Close/AZUL4$Close_Shift-1)*100

desloca <- function(x, n){
  c(x[-(seq(n))], rep(NA, n))
}

AZUL4$Alvo1 <- desloca(AZUL4$Return, 1)
AZUL4$Alvo1 <- ifelse(AZUL4$Alvo1 > 0 ,1,0)

```

Criação de Variaveis - Interpretação classica da analise tecnica
RSIH - RSI Alto - se acima de 70% vende
RSIL - RSI Baixo - se abaixo de 30% compra
CCIH - CCI Alto - O cruzamento da linha zero de cima para baixo é uma confirmação para a venda.
CCIH - CCI Baixo - O cruzamento da linha zero de baixo para cima é uma confirmação para a compra.
MACDH - MACD alto - COMPRA,quando o histograma passa de um valor negativo para um valor positivo, para comprar no mercado.
MACDL - MACD baixo - VENDA,quando o histograma passa de um valor positivo para um valor negativo, para vender no mercado.

```{r}
AZUL4$RSIH <- ifelse(AZUL4$RSI> 70,1,0)
AZUL4$RSIL <- ifelse(AZUL4$RSI< 30,1,0)
AZUL4$CCIH <- ifelse(AZUL4$CCI > 120,1,0)
AZUL4$CCIL <- ifelse(AZUL4$CCI < -120,1,0)
AZUL4$MACDH <- ifelse(AZUL4$MACD > 0.5,1,0)
AZUL4$MACDL <- ifelse(AZUL4$MACD < -0.5,1,0)
```
```{r}
AZUL4 <- na.omit(AZUL4)
```

```
Criação do modelo :o
```
```{r}
#Divisão dos dados

#Treinamento -1/6/2017 a 28/6/2019 - que sera dividido em treino e teste 
treinamento <- AZUL4[1:517,]

#Validacao - 1/7/2019 a 20/2/2020
validacao <- AZUL4[518:679,]

set.seed(42)
inTrain <- createDataPartition(y=treinamento$Alvo1,p = 0.7, list=FALSE)
training <- treinamento[inTrain,]
testing <- treinamento[-inTrain,]
dim(training); dim(testing)
```
É usado a base de dados de training pois é criado o teste:
```{r}
modelo1 <- glm(Alvo1 ~ RSL + Bbands + MACDH + MACDL + CCIH + CCIL,
                 data = training, family=binomial(link='logit'))

summary(modelo1)
```
RSL, CCIH e CCIL ñ deu significantes.

```
Avaliação do modelo
```
```{r}
#AUC
probabilidades <- predict(modelo1,type='response',testing) 
modelo1_data <- prediction(probabilidades, testing$Alvo1)
plot(performance(modelo1_data, "tpr", "fpr"), col = "red", main = "Area Under the Curve")
abline(0,1, lty = 8, col = "grey")

auc_rdock <- performance(modelo1_data, "auc")
auc.area_rdock <- slot(auc_rdock, "y.values")[[1]]
auc.area_rdock
```
Interpretação do AUC: Esse modelo ñ é o ideal para previsão para o caso, o certo era termos uma area maior acima da linhaa de 45 graus.
Area acima da curva muito baixo= previsão baixa.

```{r}
gini_fin_test <- 2*auc.area_rdock-1
gini_fin_test #Ruim
```

```{r}
#Score, faixas onde eu sou mais preditivo com o modelo 
classe <- cut(probabilidades, quantile(probabilidades, seq(0,1,0.125)))
table(classe, testing$Alvo1)
```
Para venda do papel eu escolho as faixas q eu tenho 0 > 1 com probabilidade maior - 8° faixa
Para compra do papel escolho a faixa q tenho 1 > 0 com maior probabilidade - 4° faixa

```
Validação
```
```{r}
probabilidades_val <- predict(modelo1,type='response',validacao) 
modelo1_data_val <- prediction(probabilidades_val, validacao$Alvo1)
plot(performance(modelo1_data_val, "tpr", "fpr"), col = "red", main = "Area Under the Curve")
abline(0,1, lty = 8, col = "grey")

#AUC
auc_rdock_val <- performance(modelo1_data_val, "auc")
auc.area_rdock_val <- slot(auc_rdock_val, "y.values")[[1]]
auc.area_rdock_val 

#Gini
gini_fin_test_val <- 2*auc.area_rdock_val-1
gini_fin_test_val 
```

Foi pior ainda.

```
Analise da performace
```
```{r}
#testing
testing$predicao <- predict(modelo1,type='response',testing) 

retorno_BH <- ifelse(testing$Return > 0,testing$Return, testing$Return)
retorno_BH_acumulado <- cumsum(retorno_BH)

retorno_modelo1 <- ifelse(testing$predicao > 0.528,testing$Return,
                          ifelse(testing$predicao < 0.496, -1*testing$Return,0))
retorno_modelo1_acumulado <- cumsum(retorno_modelo1)


plot(retorno_modelo1_acumulado, type = "l", col = "black", lwd = 2,
     main = "Base de Teste",
     xlab = "1/6/2017 a 28/6/2019",
     ylab = "Retorno em %",
     ylim = c(-15,40))
lines(retorno_BH_acumulado,col = "blue", lwd = 2)

legend(1, 20, legend=c("RL","B&H"),
       col=c("black","blue"), lty=1:1, cex=0.8)

```

```{r}
#Validacao
validacao$predicao <- predict(modelo1,type='response',validacao) 

retorno_BH <- ifelse(validacao$Return > 0,validacao$Return, validacao$Return)
retorno_BH_acumulado <- cumsum(retorno_BH)

retorno_modelo1 <- ifelse(validacao$predicao > 0.528,validacao$Return,
                          ifelse(validacao$predicao < 0.496, -1*validacao$Return,0))
retorno_modelo1_acumulado <- cumsum(retorno_modelo1)

#Grafico da Performance

plot(retorno_modelo1_acumulado, type = "l", col = "green", lwd = 2,
     main = "Base de Validacao",
     xlab = "2018 - Fev/2019",
     ylab = "Retorno em %",
     ylim = c(-15,30))
lines(retorno_BH_acumulado,col = "blue", lwd = 2)

legend(1, 20, legend=c("RL","B&H"),
       col=c("green","blue"), lty=1:1, cex=0.8)
```
```
Interpretação: 
A linha azul é estrategia de buy and hold e seu retorno.
As linhas preta e verde foram feitas baseadas no modelo e tiveram pessimo desempenho de retorno.
Preta para o treinamento.
Verde para a validação do modelo, ou seja, se fosse pra vida real.
```
```
1.2. PROBIT
```
```{r}
modelo2 <- glm(Alvo1 ~ RSL + Bbands + MACDH + MACDL + CCIH + CCIL,
                 data = training, family=binomial(link='probit'))

summary(modelo2)
```
```{r}
probabilidades2 <- predict(modelo2,type='response',testing) 
modelo2_data <- prediction(probabilidades2, testing$Alvo1)
plot(performance(modelo2_data, "tpr", "fpr"), col = "red", main = "Area Under the Curve")
abline(0,1, lty = 8, col = "grey")

auc_rdock2 <- performance(modelo2_data, "auc")
auc.area_rdock2 <- slot(auc_rdock2, "y.values")[[1]]
auc.area_rdock2
```

```{r}
gini_fin_test2 <- 2*auc.area_rdock2-1
gini_fin_test2
```
```{r}
#Score
classe2 <- cut(probabilidades2, quantile(probabilidades2, seq(0,1,0.125)))
table(classe2, testing$Alvo1)
```

```{r}
probabilidades_val2 <- predict(modelo2,type='response',validacao) 
modelo2_data_val <- prediction(probabilidades_val2, validacao$Alvo1)
plot(performance(modelo2_data_val, "tpr", "fpr"), col = "red", main = "Area Under the Curve")
abline(0,1, lty = 8, col = "grey")

#AUC
auc_rdock_val2 <- performance(modelo2_data_val, "auc")
auc.area_rdock_val2 <- slot(auc_rdock_val2, "y.values")[[1]]
auc.area_rdock_val2 

#Gini
gini_fin_test_val2 <- 2*auc.area_rdock_val2-1
gini_fin_test_val2
```

```
Analise da Performace - Modelo 2
```
```{r}
#testing
testing$predicao2 <- predict(modelo2,type='response',testing) 

retorno_BH2 <- ifelse(testing$Return > 0,testing$Return, testing$Return)
retorno_BH_acumulado2 <- cumsum(retorno_BH2)

retorno_modelo2 <- ifelse(testing$predicao2 > 0.528,testing$Return,
                          ifelse(testing$predicao2 < 0.496, -1*testing$Return,0))
retorno_modelo2_acumulado <- cumsum(retorno_modelo2)


plot(retorno_modelo2_acumulado, type = "l", col = "black", lwd = 2,
     main = "Base de Teste",
     xlab = "2013 - 2017",
     ylab = "Retorno em %",
     ylim = c(-15,40))
lines(retorno_BH_acumulado2,col = "blue", lwd = 2)

legend(1, 20, legend=c("RL","B&H"),
       col=c("black","blue"), lty=1:1, cex=0.8)
```

```{r}
#Validacao
validacao$predicao2 <- predict(modelo2,type='response',validacao) 

retorno_BH2 <- ifelse(validacao$Return > 0,validacao$Return, validacao$Return)
retorno_BH_acumulado2 <- cumsum(retorno_BH2)

retorno_modelo2 <- ifelse(validacao$predicao2 > 0.528,validacao$Return,
                          ifelse(validacao$predicao2 < 0.496, -1*validacao$Return,0))
retorno_modelo2_acumulado <- cumsum(retorno_modelo2)

#Grafico da Performance

plot(retorno_modelo2_acumulado, type = "l", col = "green", lwd = 2,
     main = "Base de Validacao",
     xlab = "1/7/2019 a 20/2/2020",
     ylab = "Retorno em %",
     ylim = c(-15,30))
lines(retorno_BH_acumulado2,col = "blue", lwd = 2)

legend(1, 20, legend=c("RL","B&H"),
       col=c("green","blue"), lty=1:1, cex=0.8)
```

```
Avaliação final: Pouca diferença entre os modelos PROBIT E LOGIT
Os dois apresentaram previsão ruim do modelo.